臺灣高雄地方法院刑事判決　　　　　　　　　　　　九十一年度訴字第二五二七號
　　公　訴　人　臺灣高雄地方法院檢察署檢察官
　　被　　　告　乙○○
　　選任辯護人　林復華律師
　　選任辯護人　林柏瑞律師
右列被告因業務侵占等案件，經檢察官提起公訴（九十年度偵字第八七二四號），本
院判決如左：
      主  文
乙○○連續意圖為自己不法之所有，侵占業務上所持有之物，處有期徒刑壹年捌月。
      事  實
一、乙○○曾先後任職於高雄縣鳳山信用合作社五甲分社及一甲分社（以下均簡稱鳳
    信合作社），擔任櫃員之工作，負責處理客戶之存提款、定存、質借等櫃檯業務
    ，係為鳳信合作社處理事務且為從事業務之人，並因此與丁○○○相識，且因長
    期處理丁○○○之資金往來而取得丁○○○之信任，並熟知丁○○○之交易習慣
    。詎乙○○竟於民國八十八年八月間至八十九年任職於鳳信合作社期間，基於意
    圖為自己不法之所有，而侵占業務上所持有之物、業務上登載不實文書之概括犯
    意，乘丁○○○於鳳信合作社欲分別以趙泰佑、黃淑玲、陳尤忍、趙雪汝及黃科
    熏之名義辦理一年期或半年期新台幣（下同）一百萬元定期存款之機會，連續於
    八十八年八月六日、八月七日、十月十一日、十一月十三日，分別收受丁○○○
    所交付之各一百萬元，共計五百萬元之存款後，先於電腦內登載已將上開共計五
    百萬元之存款分別存入丁○○○本人（因黃科熏並無開立存摺帳戶，丁○○○要
    求直接以伊之帳戶存入存款）或伊以趙泰佑、黃淑玲、陳尤忍、趙雪汝之名義於
    鳳信合作社所開立之帳戶內（詳細帳戶明細參附表備註欄所示），並向鳳信合作
    社之定存單控管員領取存單編號為二四一六六七號、二四一六七一號、二四一六
    八八號、二六七六○三號、○二○六二一號之五張存單，且於存單上以電腦登載
    存款人姓名、存單金額、起息日期、到期日期、期間、利率區分、利率年息（詳
    如附表編號一至五所示）等資料後，將該存單交予丁○○○，以取信丁○○○，
    嗣其明知上開存款入帳之紀錄皆為真實，並無錯誤，丁○○○亦無解除該定期存
    款契約之意，無庸製作更正而註銷該入帳之紀錄，卻仍隨即於當日，在其業務上
    所職掌製作之存單往來交易明細之電腦資料上重複登錄同一筆款項入帳之記錄，
    表示註銷該筆入帳款項之意，然卻未在表列更正欄下作更正之註記，致由交易明
    細表上較不易辨出係已註銷該筆款項入帳紀錄，而足以生損害於鳳信合作社，嗣
    其即將業務上所持有應交予鳳信合作社之上開五筆存單存款各為一百萬元，於登
    載不實之電腦交易明細紀錄後，當日即分別侵占入己。嗣因如附表編號一至編號
    三所示之存單即將到期，乙○○為恐丁○○○發覺定期存款已被其侵占，乃於存
    單到期日前之不詳時間，徵得丁○○○之同意展延存款之到期日，乃明知該如附
    表編號一至三所示之定期存款已被自己侵占，鳳信合作社並無同意展延該三筆定
    期存款到期日、變更利率之事實，竟以手寫方式於其業務上所職掌之存單上塗改
    存單之到期日、期間、利率等，而登載如附表編號一至三所示到期日等不實事項
    在該三張定存單上後再交還丁○○○而行使之，惟嗣仍經丁○○○將存單攜至鳳
    信合作社欲補換新存單時發現而查獲。
二、案經丁○○○訴由臺灣高雄地方法院檢察署檢察官偵查起訴。
      理  由
一、訊據被告乙○○固坦承如附表編號一、二、三、五所示之定期存單確為其本人所
    製作，其並以手寫方式塗改如附表編號一、二、三所示存單正本上之存單期限、
    利率等字樣，惟矢口否認有何公訴人起訴之犯行，並辯稱其係就如附表編號一、
    二、三、五所示之存款，以中途解約之方式向告訴人借款，並非侵占告訴人丁○
    ○○之存款；至如附表編號四所示之存單，實係存單製作當日，因告訴人來電稱
    欲以趙雪汝之名義領取存款十萬元，委其先代為處理並查詢存款餘額時，其始將
    趙雪汝之身分證字號等資料予以記錄，並於製作他人之存單時，不慎誤繕趙雪汝
    之資料，並由其不知情之同事誤將該存單交予告訴人，然其已隨即在電腦上製作
    同額更改取消之紀錄，是告訴人並未交付該筆一百萬元之存單存款，其自無任何
    犯行可言等語。
二、經查，被告先於偵訊中陳稱其係因如附表編號一、二、三、五所示之定期存單相
    繼即將到期，始以電話分次向告訴人借款，於各筆定存到期後，將存款領出使用
    ，並計算利息予告訴人（節錄，詳參偵卷第十三頁、第五十二頁），嗣於本院審
    理中卻改稱其係經告訴人同意後將存單辦理中途解約後，將存款以現金領出或轉
    帳之方式，借得該款項，且於解約前鳳信合作社並有定期給付告訴人該存單利息
    （參本院卷第一九五頁、第七十五頁），然經本院提出何以如附表編號一、二、
    三、五所示之定期存單之存單往來交易明細表上載明四筆存單於存入當日，皆另
    有一筆同額之重複紀錄後，其始改稱係於告訴人辦理定期存款當日即存單製作當
    日，其即於電腦資料上製作中途解約之紀錄，向告訴人借款使用等語（參本院卷
    第一九八頁、第二○五頁），不但前後供述不一，且互有矛盾之處。且被告若確
    如其所辯稱係向告訴人借款，則究係於存單到期時結束定存契約領得存款借用，
    或係存單未到期，即於中途解約而領得存款借用，或係於製作存單當日即告訴人
    辦理定期存款當日，即辦理解約，而將存款借得使用之關於借用定存款項之重要
    情節，被告卻自偵訊中至本院審理時，即一再反覆為歧異情節之供述，其所辯稱
    係向告訴人借用定存款項乙節，已難置信。況既然被告於製作存單之當日，即決
    意向告訴人借款，告訴人亦同意借款，則被告直接將告訴人所交予之款項借取即
    可，又何須如此費周章的製作存單後再將存單解約，卻不直接向告訴人借款，且
    如附表編號一、二、三、五所示不同時間製作之四張存單之情形卻皆為相同；至
    告訴人雖曾於偵訊中坦承曾自被告處收取三次利息（參偵卷第一八六頁），然其
    亦表明並非基於該存單之借款所得，且亦無直接證據可資證明該利息所得即係因
    告訴人與被告成立前開借款契約之證據，是該利息之取得並不足以證明被告確有
    向告訴人借款之事實。又參以如附表編號一、二、三、五所示之存單往來交易明
    細表上（參偵卷第七十六頁、第二一九頁、本院卷第一○四頁至一○六頁），雖
    有載明各該存單於存單製作當日，皆有一百萬元入帳之紀錄，然於每筆入帳紀錄
    後，均緊跟著就該同筆存單存款，記載同日、同金額之紀錄，即重複原入帳紀錄
    ，被告雖辯稱一般存單往來交易明細表上所顯示重複之明細資料，或係為更正而
    取消前筆入帳紀錄，或係要中途解除原定期存款契約，參以如附表編號一、二、
    三、五所示之存單往來交易明細資料上，皆有制式之「更正」欄，且自偵卷第七
    十八頁黃淑玲之存單往來交易明細表觀之，於該表上第六筆之紀錄後亦確有附載
    「更」字之紀錄，是洵認被告係以重複登錄之方式不實登載該筆定存款項註銷之
    事實，又故意在更正項下不予註記「更正」，以使不易辨認出係經註銷該筆款項
    ，以掩飾其未將存款存入之犯罪事實所為。且若係已中途解約之存單，理應由櫃
    檯行員即被告繳回鳳信合作社保存始合常情，然被告卻將已製作完畢且未為任何
    中途解約註記之存單交予告訴人，此亦業據告訴人指訴明確，足認此應係被告為
    取信告訴人而避免告訴人發現被告將其交付之定存款項侵占之事實。此外，再經
    本院依職權函詢鳳信合作社，如附表編號一、二、三、五所示之四筆存單是否入
    帳等事項時，該合作社亦回覆本院該四筆存單存款皆未入帳等情，此可參鳳信總
    字第九二一四四二號函（附本院卷第一四七頁、第一五○頁）。綜合上情，洵堪
    認定被告並未將如附表編號一、二、三、五所示存單存款各一百萬元存入告訴人
    原指定之帳戶內。
三、再查，被告先於偵訊中辯稱如附表編號四所示之定期存單並非其所經辦，更非其
    所領取，而係別人取走其職名章領取該存單等語（參偵卷第一八六頁背面），嗣
    於本院審理中並辯稱該存單製作當日其根本沒有上班（參本院卷第三十五頁），
    然經本院函調被告於當日之出勤紀錄及領取該張存單之櫃員機號碼等資料，鳳信
    合作社乃回覆本院稱該張存單係由該社櫃員機二十三號即被告所製作，編號為三
    ○八號，製作存單當日該員有上班，此並有鳳山信用合作社鳳信總字第八三五
    號函及員工全月出勤狀況表附本院卷可參（參本院卷第第五十三頁至五十四頁）
    ，顯見被告上開所辯全係卸責之詞，不足採信。惟被告經本院提示上開資料後，
    卻仍辯稱該定存單係由別人領取並使用其櫃員機所製作，與其並無相關（參本院
    卷第七十三頁）。嗣始辯稱當日因正好在製作別人之定期存單，告訴人打電話過
    來要領錢，請其查詢姓名、身分證字號及餘額，其因此不慎將告訴人查詢之身分
    證號碼抄在定存傳票內，而製作出如附表編號四所示之存單，並因其急於處理別
    人之定存單，故想待會兒再處理該張錯誤之定存單，並向主管及同事告稱如告訴
    人來拿十萬元就先拿給告訴人，惟不知何人將該張定存單一併拿給告訴人等語（
    參本院卷第九十二頁），而其已立即於同日製作同額之更正取消紀錄（參偵卷第
    七十六頁），表示原入帳紀錄係錯誤（參本院卷第一九六頁），被告辯詞前後謬
    誤不符，顯見被告為推卸該張存單並非由其製作一情，臨訟編纂上開不實之詞。
    再縱如被告所述，該張存單係其疏忽所製作且不知由何人交予告訴人為真，然該
    張存單既為不實且已由他人取得，被告應立即告知鳳信合作社並通知取走存單之
    人回社處理，始符常情，惟被告卻未向告訴人索回，而僅於電腦交易資料上製作
    更正取消之紀錄，以避免當日鳳信合作社結帳時，會發現該筆已入帳之資料，是
    被告所辯自不足採。故可認該張存單確係被告為告訴人所製作，並得據以推論告
    訴人確有給付被告該筆定期存款金額，否則被告何以製作該筆存單並交予告訴人
    ，以取得告訴人之信任，並避免事跡敗露。故被告及其辯護人一再請求告訴人提
    出現金一百萬元之取得來源，即無再予調查必要。準此，足以證明被告上開所為
    皆係為掩飾其未將告訴人所提出之一百萬元現金存入之犯行。
四、再被告另辯稱如附表編號一、二、三所示之存單正本上塗改之字跡，確係由其本
    人所親寫，然此係為了作為向告訴人借款之憑證，惟此業經告訴人所否認，告訴
    人並指訴該存單之塗改，係因被告向伊稱為幫伊展延存單期限，始向伊一次拿取
    該三張存單，並於塗改後交予伊，伊當時亦曾詢問被告為何更改之字跡這麼醜，
    惟被告卻回稱沒關係，伊始信以為真，伊並無借款予被告。然若確如被告所述，
    該三張存單係為作為借款之憑證，惟該存單上並無任何被告任借款人之字句，塗
    改之字跡上雖蓋有被告之章，然依該張存單整體觀之，應係表示該存單之條件有
    所變更，該定存契約關係仍存於告訴人與合作社間，並無法證明被告與告訴人間
    有借貸關係，被告若確係因告訴人要求書立借貸書據，衡情當可書立一簡單之借
    據，豈可能在定存單上塗改日期以為借據，是被告稱此即為其向告訴人借款之憑
    證，亦不足採信。
五、又查，被告雖一再辯稱如附表編號一、二、三、五所示共計四百萬元之存款，其
    係向告訴人所借得使用，並無侵占入己。然告訴人則堅決指訴被告上開所辯不實
    ，並指稱被告未就該四筆金額向其借款等語。是參酌告訴人所述及上開說明，足
    認被告乃係乘告訴人前來辦理如附表編號一、二、三、五所示定期存款之入帳紀
    錄後，明知上開存款入帳之紀錄皆為真實，並無錯誤，丁○○○亦無取消該定期
    存款契約之意，無庸製作更正而取消入帳之紀錄，卻仍隨即於當日，在其業務上
    所職掌製作之存單往來交易明細之電腦資料上將前揭定存款項存入資料皆製作更
    正取消之不實紀錄，然卻未作更正之註記，致存單交易往來明細資料上仍留存存
    單存款已入帳之假象，並致存款入帳及存款更正取消之紀錄同時存在之情形，而
    足以生損害於鳳信合作社，並意圖為自己不法之所有，將其業務上所持有之上開
    定期存款共計四百萬元，連續侵占入己無訛。再如附表編號四所示之存單存款一
    百萬元既已經由告訴人交予被告，惟被告於該筆存單入帳並交付存單予告訴人後
    ，卻另製作取消之不實紀錄，已如上述，足認被告亦將其業務上所持有之一百萬
    元侵占入已一情為實。至如附表編號二、編號四所示之存單，雖經鳳信合作社函
    覆本院稱該二張存單皆為轉帳新開戶，惟已無相關存款憑條、取款憑條、定存存
    款存單等資料可供本院查核（參本院卷第一五三頁），而告訴人復一再指稱如附
    表所示之存單存款皆係以現金交給被告，而證人丙○○即鳳信合作社之協理亦到
    庭結證稱於製作電腦交易明細表時有可能實際上是現金入帳，但故意在電腦製作
    上以轉帳之形式呈現，惟於當日下午三時許就會經由抓帳抓出來等語（參本院卷
    第一九一頁），再參以被告就該二張存單於製作存款入帳之當日即立即製作更正
    而取消入帳之紀錄，是若被告確將現金存款以轉帳存款之方式製作存單入帳之紀
    錄，其亦不會遭人發現。故應以告訴人所述為憑，認該二張存單亦係經由告訴人
    以現金交付予被告始符真實。
六、按查，告訴人將如附表所示之存款共計五百萬交予鳳信合作社欲辦理定期存款，
    則各筆存款之所有權即已分別移轉予鳳信合作社，至被告雖為當時之承辦櫃員，
    且為受領該筆存款之人，然其僅為鳳信合作社之業務上代理人，代為收受該存款
    ，是被告所持有各該筆存款，法律關係上應係為鳳信合作社所有，但實際上則係
    在被告持有之實力支配下，是被告嗣後雖未將各筆存款實際繳交鳳信合作社而易
    持有為所有，其所侵占之款項應係屬鳳信合作社，而非告訴人，是公訴人認被告
    於該部分所為係侵占告訴人現金五百萬元，即有未洽。再告訴人提出上開五百萬
    元之存款交由被告代為受領，其用意即係為與鳳信合作社成立定期存款契約，是
    被告於存單往來交易明細之電腦資料上各製作入帳之紀錄並據以製作存單，係被
    告有權製作範圍內，更無不實。
七、按職掌定期存單業務之合作社櫃員利用電腦登載存單存款入帳之明細資料，該電
    腦內電磁記錄藉由處理設備以文字顯現，足以為一定用意之證明，依刑法第二百
    二十條第二項規定，關於刑法各章之罪應以文書論。是核被告於存單往來交易明
    細表之電腦資料上登載更正而註銷如附表所示之五張存單存款皆已入帳之不實紀
    錄及於如附表編號一、二、三所示之定存單上登載不實之延展日期等事項並據以
    行使，與侵占系爭共計五百萬元之存款部分所為，係犯刑法第二百十五條、第二
    百二十條第二項之業務上登載不實罪、第二百十六條之行使業務上登載不實文書
    罪、同法第三百三十六條第二項之業務上侵占罪。被告先後多次犯業務上登載不
    實及業務上侵占罪，時間緊接、手法相同，顯係基於概括犯意為之，各應論以連
    續業務上登載不實及連續業務侵占之一罪，並得依刑法第五十六條之規定加重其
    刑。再被告於如附表編號一、二、三所示之存單上登載不實之存單展延期限、利
    率、期間等事項後，復持以行使，其偽造之低度行為為行使之高度行為吸收，僅
    論以行使業務上登載不實文書罪。又被告行使業務上登載不實文書罪與連續業務
    侵占二罪，彼此間有方法、結果之牽連犯關係，應依刑法第五十五條之規定從重
    論以業務上侵占罪。至被告於系爭定存往來交易明細之電腦資料上所犯業務上登
    載不實罪部分，雖未據公訴人起訴，然該部分既與本院前開論罪科刑之業務侵占
    罪部分，有裁判上一罪之牽連關係，自為本院審判效力所及，而得併由本院審酌
    ；至被告於如附表編號一、二、三所示之存單上塗改存單期限、利率等事項後並
    據以行使部分，應係犯刑法第二百十六條、第二百十五條之行使業務上登載不實
    文書罪，公訴人認該部分係犯刑法第二百十條之變造私文書罪，即有未洽，附此
    敘明。爰審酌被告為鳳信合作社之櫃員，本應秉持負責、廉潔之態度為鳳信合作
    社處理各項金融業務，惟其竟為圖牟系爭五百萬元之存款，而於電腦上製作不實
    取消入帳之紀錄，嚴重侵害鳳信合作社之信譽及權利，且其犯後復一再否認犯行
    ，毫無悔意，且所侵占之款項高達五百萬元，惟念其並無前科，素行良好，此可
    參卷附被告刑案資料查註紀錄表、臺灣高等法院被告全國前案紀錄表各一份，且
    已於事後就如附表編號一、二、三、五所示之存單存款部分透過鳳信合作社之協
    調，償還告訴人等一切情狀，量處如主文所示之刑。再被告雖於存單往來交易明
    細資料上登載不實之更正而取消入帳之電腦紀錄及於如附表編號一至三所示之定
    存單上登載不實之延展日期、利率、期間等事項，然該資料及定存單均非被告所
    有，是本院亦無從為沒收之諭知，併此說明。
八、再查，告訴人自始至終即一再指稱伊未曾將如附表所示之五張存單存款借予被告
    ，且系爭五筆存款共計五百萬元部分係經被告所連續侵占一節，亦經本院認定如
    前述，足認被告並未以借款為詐術向告訴人詐騙而使告訴人同意更改定存單，是
    公訴人認被告以佯稱欲向告訴人借款如附表編號一、二、三所示之存款，並給付
    與鳳信合作社同額利息之詐術，致告訴人陷於錯誤而同意被告更改存單為憑，而
    認被告該部分涉犯刑法第三百三十九條詐欺取財罪嫌，即有未洽。此外，復查無
    其他積極證據可資證明被告該部分有何犯罪，本應為被告該部分無罪之判決，然
    因公訴人認部分與本院上開已論罪科刑部分，有牽連犯之裁判上一罪之關係，自
    不另為無罪之諭知，併此敘明。
據上論斷，應依刑事訴訟法第二百九十九條第一項前段，刑法第五十六條、第二百十
六條、第二百十五條、第二百二十條第二項、第三百三十六條第二項、第五十五條，
罰金罰鍰提高標準條例第一條前段、第二條，判決如主文。
本案經檢察官甲○○到庭執行職務。
中      華      民      國      九十三    年    三      月      四      日
                            臺灣高雄地方法院刑事第二庭
                                審判長法  官    莊崑山
                                      法  官    曾鴻文
                                      法  官    林靜梅
右正本證明與原本無異。
如不服本判決，應於判決送達後十日內，向本院提出上訴狀。
                                      書記官  洪生輝
中    華    民    國      九十三      年      三      月      八      日
附表：（存單金額皆為新台幣一百萬元，實質所有權人均為告訴人丁○○○）
    五甲分社係指高雄縣鳳信合作社五甲分社
    一甲分社係指高雄縣鳳信合作社一甲分社
    存單形式上製作人均為被告黃虹娟
    編號一、二、三、五之存款存單原本參偵卷第一九三頁至一九八頁
┌──┬───────┬─────┬─────┬───────────────────────┐
│編號│  存單號碼    │存單姓名  │存單明細  │  備                        註                │
├──┼───────┼─────┼─────┼───────────────────────┤
│一  │   241667     │  趙泰佑  │88/08/06  │一、存單影本參偵卷第九頁。                    │
│    │ （五甲分社 ）│          │   至     │二、未有以該存單質借之紀錄（參偵卷第六十七頁  │
│    │              │          │89/02/06  │    ）。                                      │
│    │              │          │ 共計6月  │三、未入帳，詳參附偵卷第七十七頁之存單往來交  │
│    │              │          │利率年息為│    易明細表。                                │
│    │              │          │ 5.00%    │四、存單已作廢。                              │
│    │              │          │經被告更改│五、被告於八十八年八月六日製作存單當日即侵占一│
│    │              │          │   為     │    百萬元之現金存款。                        │
│    │              │          │89/08/06  │六、丁○○○為趙泰佑所開立之存款帳戶為00000000│
│    │              │          │   至     │    083600號，並為存款原定存入帳戶。          │
│    │              │          │90/02/06  │                                              │
│    │              │          │ 共計12月 │                                              │
│    │              │          │利率年息為│                                              │
│    │              │          │ 5.35%    │                                              │
├──┼───────┼─────┼─────┼───────────────────────┤
│二  │  241671      │  黃淑玲  │88/08/06  │一、存單影本參偵卷第八頁。                    │
│    │ （五甲分社） │          │   至     │二、未有以該存單質借之紀錄（參偵卷第六十七頁  │
│    │              │          │89/02/06  │    ）。                                      │                                        │
│    │              │          │ 共計6月  │三、未入帳，詳參附偵卷第七十八頁之存單往來交  │                                        │
│    │              │          │利率年息為│    易明細表。                                │
│    │              │          │ 5.00%    │四、存單已作廢。                              │
│    │              │          │經被告更改│五、被告於八十八年八月六日製作存單當日即侵占一│
│    │              │          │   為     │    百萬元之現金存款。                        │
│    │              │          │89/08/06  │六、丁○○○為黃淑玲所開立之存款帳戶為00000000│
│    │              │          │   至     │    083597號，並為存款原定存入帳戶。          │
│    │              │          │90/02/06  │                                              │
│    │              │          │ 共計12月 │                                              │
│    │              │          │利率年息為│                                              │
│    │              │          │ 5.35%    │                                              │
├──┼───────┼─────┼─────┼───────────────────────┤
│三  │  241688      │  陳尤忍  │88/08/07  │一、存單影本參偵卷第七頁。                    │
│    │ （五甲分社） │          │   至     │二、未入帳，詳參附偵卷第七十九頁之存單往來    │                                         │
│    │              │          │89/02/07  │    交易明細表。                              │                                         │
│    │              │          │ 共計6月  │三、存單已作廢。                              │                    ││
│    │              │          │利率年息為│四、被告於八十八年八月七日製作存單當日即侵占一│                    ││
│    │              │          │ 5.00%    │    百萬元之現金存款。                        │                    ││
│    │              │          │經被告更改│五、丁○○○為陳尤忍所開立之存款帳戶為00000000│                    ││
│    │              │          │   為     │    087703號，並為存款原定存入帳戶。          │                    ││
│    │              │          │89/08/06  │                                              │
│    │              │          │   至     │                                              │
│    │              │          │90/02/06  │                                              │
│    │              │          │ 共計12月 │                                              │
│    │              │          │利率年息為│              │
│    │              │          │ 5.35$    │                                              │
├──┼───────┼─────┼─────┼───────────────────────┤
│四  │  267603      │  趙雪汝  │ 88/10/11 │一、存單影本參偵卷第十頁。                    │
│    │              │          │  至      │二、存單存根影本參偵卷第二十三頁（上載作廢）  │
│    │              │          │ 89/10/11 │    、關於該張主管鎖交易明細表（即領取存單之櫃│
│    │              │          │          │    員、櫃員機資料）參偵卷三十二頁。          │
│    │              │          │          │三、關於該張定存單之請領備查簿參偵卷第四十三頁│
│    │              │          │          │    。                                        │
│    │              │          │          │四、該筆金額並未入帳，惟卻有該筆存單交易明細，│
│    │              │          │          │    參偵卷第七十六頁之存單往來交易明細表。    │
│    │              │        │          │五、存摺往來交易表參偵卷第一○○頁。          │
│    │              │          │          │六、被告於八十八年十月十一日製作存單當日即侵占│
│    │              │          │          │    一百萬元現金存款。                        │
│    │              │          │          │七、丁○○○為趙雪汝所開立之存款帳戶為00000000│
│    │              │          │          │    036980號，並為存款原定存入帳戶。          │
├──┼───────┼─────┼─────┼───────────────────────┤
│五  │  020621      │  黃科熏  │ 88/11/13 │ 一、存單影本參偵卷第五頁。                   │
│    │ （一甲分社） │          │  至      │ 二、未有以該存單質借之紀錄（參偵卷第六十七   │
│    │              │          │ 89/11/13 │      ）。                                    │
│    │              │          │          │ 三、未入帳，詳參附偵卷第七十七頁之存單往來交 │
│    │              │          │          │     易明細表。                        │
│    │              │          │          │ 四、存單存款存根參偵卷第二○一頁。           │
│    │              │          │          │ 五、被告於八十八年十一月十一日製作存單當日即 │                                          │
│    │              │          │          │     侵占一百萬元之現金存款。                 │                                          │
│    │              │          │          │ 六、丁○○○並未為黃科熏開立存款帳戶，原定存 │                                          │
│    │              │          │          │     款存入及付息之帳戶均為丁○○○本人之帳戶 │
│    │              │          │          │     ，帳戶號碼為00000000000000號，參本院卷第 │
│    │              │          │          │     七十九頁。                               │
└──┴───────┴─────┴─────┴───────────────────────┘
【本案論罪科刑法條】：
中華民國刑法第二百一十五條
從事業務之人，明知為不實之事項，而登載於其業務上作成之文書，足以生損害於公
眾或他人者，處三年以下有期徒刑、拘役或五百元以下罰金。
中華民國刑法第二百一十六條
行使第二百十條至第二百十五條之文書者，依偽造、變造文書或登載不實事項或使登
載不實事項之規定處斷。
中華民國刑法第二百二十條
在紙上或物品上之文字、符號、圖畫、照像，依習慣或特約，足以為表示其用意之證
明者，關於本章及本章以外各罪，以文書論。
錄音、錄影或電磁紀錄，藉機器或電腦之處理所顯示之聲音、影像或符號，足以為表
示其用意之證明者，亦同。
稱電磁紀錄，指以電子、磁性或其他無法以人之知覺直接認識之方式所製成之紀錄，
而供電腦處理之用者。
中華民國刑法第三百三十六條
對於公務上或因公益所持有之物，犯前條第一項之罪者，處一年以上七年以下有期徒
刑，得併科五千元以下罰金。
對於業務上所持有之物，犯前條第一項之罪者，處六月以上五年以下有期徒刑，得併
科三千元以下罰金。
前二項之未遂犯罰之。
